臺灣嘉義地方法院民事裁定  
110年度司繼字第79號
聲  請  人  彰化商業銀行股份有限公司

法定代理人  凌忠嫄  
代  理  人  許育銓  
上列聲請人聲請選任被繼承人吳聯成之遺產管理人事件，本院裁
定如下：
    主  文
聲請駁回。
聲請程序費用新台幣1,000元由聲請人負擔。
    理  由
一、聲請意旨略以：被繼承人積欠聲請人債務未償，其於民國10
    8年12月8日死亡，因其法定繼承人均拋棄繼承，惟因被繼承
    人有遺產可供聲請人主張權利，爰依法請求選任被繼承人之
    遺產管理人等語。
二、按先順序繼承人均拋棄其繼承權時，由次順序之繼承人繼承
    。其次順序繼承人有無不明或第四順序之繼承人均拋棄其繼
    承權者，準用關於無人承認繼承之規定。又繼承開始時，繼
    承人有無不明，而無親屬會議或親屬會議未於1個月內選定
    遺產管理人者，利害關係人或檢察官得聲請法院選任遺產管
    理人，並由法院依公示催告程序，定6個月以上之期限，公
    告繼承人，命其於期限內承認繼承，民法第1176條第6項、
    第1177條、第1178條第1項、第2項規定甚明。另依民法第11
    79條規定，法院所選任之遺產管理人，目的在於管理及清算
    遺產，倘無相當之遺產可供管理，自無選任遺產管理人之必
    要，合先敘明。
三、經查，聲請人之前開主張，固有提出債權憑證、家事事件公
    告、戶籍謄本、繼承系統表及財產查詢清單等文件為證，並
    經依職權調取本院109年度繼字第267號拋棄繼承事件卷宗核
    閱無誤，固堪信為真正。惟依全國財產稅總歸戶財產查詢清
    單所載，可見被繼承人名下遺產僅有一輛西元1987年出廠之
    汽車，而該車輛本身不論現尚存否，因其出廠已逾34年，應
    無殘值可供換價，當無進行管理或強制執行之實益。經本院
    通知聲請人補正指定遺產管理人人選之願任同意書，或表明
    願預納管理人之報酬，然聲請人未能獲有意願擔任人選同意
    ，亦不願預納管理報酬。本件被繼承人固無其他遺產，遺產
    管理人仍須進行例行性法定職務而支付必要費用，因而付出
    勞力時間等成本，亦有管理報酬請求之權利，因聲請人未能
    提出其他遺產資料，又不表明可預納本件之管理報酬，難以
    保障本院所選任遺產管理人之權益。是以，揆諸上開規定意
    旨，本件難認有選任遺產管理人之必要，故聲請人之聲請為
    無理由，應予駁回。
四、依家事事件法第97條、非訟事件法第21條第1項前段、第24
    條第1項，爰裁定如主文。
五、如對本裁定不服，應於裁定送達後10日之不變期間內，向本
    院提出抗告狀，並繳納抗告費新臺幣1,000元。
中　　華　　民　　國　　110 　年　　8 　　月　　4 　　日

               家事法庭 司法事務官 黃冠嵐